【裁判字號】    90,上易,1813
【裁判日期】    900920
【裁判案由】    毒品危害防制條例
【裁判全文】
臺灣高等法院臺中分院刑事判決                    九十年度上易字第一八一三號
    上  訴  人  臺灣臺中地方法院檢察署檢察官
    被      告  甲○○
右上訴人因被告違反毒品危害防制條例案件，不服臺灣臺中地方法院九十年度易字第
八三號中華民國九十年七月三日第一審判決（起訴案號：臺灣臺中地方法院檢察署八
十九年度偵字第七七三五號），提起上訴，及檢察官移送併辦（案號：臺灣臺中地方
法院檢察署九十年度毒偵字第二九六二號），本院判決如左：
      主  文
原判決撤銷。
甲○○連續施用第二級毒品，處有期徒刑陸月，如易科罰金，以參佰元折算壹日。扣
案之安非他命壹包（毛重零點肆公克），沒收銷燬之。
      事  實
一、甲○○於民國（下同）八十七年間，曾因施用第二級毒品案件，經送觀察勒戒後
    ，認有繼續施用毒品之傾向，由台灣台中地方法院以八十七年度毒聲字第三二三
    七號裁定令入戒治處所施以強制戒治一年，嗣經台灣台中地方法院以八十八年度
    毒聲字第二○九九號裁定停止戒治，所餘期間並付保護管束，八十八年十一月十
    八日保護管束期滿，由臺灣臺中地方法院檢察署檢察官於八十八年十一月二十九
    日以八十八年度戒毒偵字第一一四號為不起訴處分確定。詎甲○○仍未戒除毒癮
    ，又基於施用第二毒品之概括犯意，自八十九年八月十五日起至八十九年十月一
    日止，約每日一次，連續在台中市建國市場附近友人住處，將第二級毒品安非他
    命少許置於玻璃吸食器內，其下再以火加熱，吸食其氣化煙霧之方式，連續施用
    安非他命多次。嗣於八十九年十月二日八時五十分許，始在台中市○○路與中華
    路口處，為警當場查獲，並扣得安非他命一包（毛重○．四公克）。其經警移送
    檢察官偵查後，於偵查及法院審理期間，仍基於同前之概括犯意，在台中市建國
    市場朋友住處，以同一方法，連續施用第二級毒品安非他命多次，至九十年六月
    二日止。嗣於九十年六月二日二十二時三十分許，甲○○因另案通緝，自行向警
    投案，並供出上情，因而查獲。
二、案經台中市警察局第二分局報請臺灣臺中地方法院檢察署檢察官偵查起訴，及台
    中市警察局第五分局報請臺灣臺中地方法院檢察署檢察官移送本院併案審理。
      理  由
一、右揭事實，業據被告甲○○坦承不諱，並有安非他命一包（毛重○．四公克）扣
    案足資佐證，而被告於八十九年十月二日、九十年六月二日為警查獲後所採尿水
    ，經送請驗結果均呈甲基安非他命陽性反應，有臺中市衛生局尿液檢驗報告書二
    紙在卷可憑。又被告於八十七年間，曾因施用第二級毒品案件，經裁定送觀察勒
    戒後，認有繼續施用毒品之傾向，由原審法院以八十七年度毒聲字第三二三七號
    裁定令入戒治處所施以強制戒治一年，嗣於八十八年三月三十一日，又經原審法
    院以八十八年度毒聲字第二○九九號裁定停止戒治，所餘期間並付保護管束，八
    十八年十一月十八日保護管束期滿，由臺灣臺中地方法院檢察署檢察官於八十八
    年十一月二十九日以八十八年度戒毒偵字第一一四號為不起訴處分確定等情，復
    有該不起訴處分書在卷可憑，本件事證明確，被告於五年內再犯施用毒品犯行，
    洵堪認定。
二、核被告所為，係犯毒品危害防制條例第十條第二項之施用第二級毒品罪。被告為
    施用第二級毒品而持有毒品安非他命之低度行為，應為其施用之高度行為所吸收
    ，不另論罪。又被告先後多次施用毒品安非他命犯行，時間緊接，方法相同，觸
    犯構成要件相同之罪名，顯係基於概括之犯意反覆為之，為連續犯，應依刑法第
    五十六條之規定，以一罪論，並加重其刑。原審以被告罪證明確，予以論罪科刑
    ，固非無見。惟查原判決對於檢察官移送併辦之被告嗣後再連續施用第二級毒品
    安非他命之犯行，未及審酌。檢察官上訴指摘原判決不當，為有理由，原判決即
    屬無可維持，應由本院撤銷改判。爰審酌被告前因施用毒品犯行，甫於八十八年
    十一月間戒治期滿，猶再施用毒品，無視於毒品對於自身健康之戕害及國家對於
    杜絕毒品犯罪之禁令，惟查被告對於嗣後之連續犯行，自動向警投案，並坦承犯
    行，尚知悔悟，態度良好等一切情狀，仍量處如主文第二項所示之刑，並諭知易
    科罰金之折算標準。又刑法第四十一條，雖於九十年一月十日修正公布，惟被告
    連續犯行，最後犯罪時間，係在刑法第四十一條修正公布之後，故不生比較適用
    新舊法之問題，併予敘明。扣案之安非他命一包（毛重○．四公克），係毒品危
    害防制條例第二條第二項第二款所定之第二級毒品，應依同條例第十八條第一項
    前段之規定沒收銷燬之。
三、檢察官移送併辦部分，雖未於起訴書論及，惟與已起訴部分，有連續犯裁判上一
    罪之關係，為起訴效力所及，本院自得併予審理，附此敘明。
據上論結，應依刑事訴訟法第三百六十九條第一項前段、第三百六十四條、第二百九
十九條第一項前段，毒品危害防制條例第十條第二項、第十八條第一項前段、第二十
三條第二項，刑法第十一條前段、第五十六條、第四十一條第一項前段，罰金罰鍰提
高標準條例第二條，判決如主文。
本案經檢察官李慶義到庭執行職務。
中      華      民      國      九十     年       九      月    二十    日
                                    臺灣高等法院臺中分院刑事第五庭
                                          審判長法  官  袁  從  楨
                                                法  官  姚  勳  昌
                                                法  官  郭  同  奇
右正本證明與原本無異。
不得上訴。
                                                書記官  康  孝  慈
中      華      民      國      九十     年       九      月    二十一  日
附錄論罪科刑法條
毒品危害防制條例第十條第二項：
施用第二級毒品者，處三年以下有期徒刑。                                  Ｉ


司法院資訊處製作；財團法人民間司法改革基金會備份。
